臺灣高等法院民事裁定
109年度非抗字第83號
再 抗告 人  簡楊蘭  

代  理  人  蔡浩適律師
上列抗告人因與相對人劉錦隆間拍賣抵押物事件，對於中華民國
109年6月15日臺灣桃園地方法院109年度抗字第68號所為裁定提
起抗告，本院裁定如下： 
    主  文
再抗告駁回。
再抗告費用由再抗告人負擔。
    理  由
一、按對於抗告法院所為抗告有無理由之裁定再為抗告，僅得以
    其適用法規顯有錯誤為理由，此觀諸非訟事件法第45條第3
    項之規定自明。所謂適用法規顯有錯誤，係指確定判決所適
    用之法規，顯然不合於法律規定，或與司法院現尚有效及大
    法官（會議）之解釋，或最高法院尚有效之判例顯然違反，
    或消極的不適用法規，顯然影響判決者而言，並不包括判決
    理由矛盾、理由不備、取捨證據失當、調查證據欠週、漏未
    斟酌證據、認定事實錯誤及在學說上諸說併存致發生法律上
    見解歧異等情形在內。次按抵押權人，於債權已屆清償期，
    而未受清償者，得聲請法院，拍賣抵押物，就其賣得價金而
    受清償；上開規定於最高限額抵押權準用之，民法第873條
    、第881條之17分別定有明文。又最高限額抵押權，於抵押
    權成立時，未必先有債權存在，固不得僅因有抵押權之登記
    ，即逕行准許拍賣抵押物。惟聲請拍賣抵押物，屬非訟事件
    ，法院所為准駁之裁定，無確定實體法上法律關係存否之效
    力。倘法院就抵押權人提出之文件，為形成上之審查，足認
    該抵押權所擔保之債權存在者，即應為許可拍賣抵押物之裁
    定；如對於此項法律關係有爭執時，亦應由有爭執之人，提
    起訴訟，以求解決，不容依抗告程序聲明不服（最高法院94
    年度台抗字第111號民事裁定意旨參照）
二、查，本件相對人主張再抗告人於民國108年5月30日以坐落於
    桃園市○○區○路○段000○000地號土地（權利範圍：全部），
    為擔保第三人王濬騰對相對人之新臺幣（下同）1億5 千萬
    元債務，設定最高限額抵押權1億5千萬元（下稱系爭抵押權
    ），且王濬騰於同日簽發票據號碼TH0000000、票面金額1億
    5千萬元之本票（下稱系爭本票），於108年8月27日到期，
    然王濬騰迄未清償，爰依民法第873條第1項、非訟事件法第
    72條規定，聲請拍賣抵押物，經原法院司法事務官裁定准許
    ，再抗告人不服，提起抗告。原法院以：相對人前揭聲請拍
    賣抵押物，業據其提出不動產土地登記謄本2件、抵押權設
    定契約書、他項權利證明書、系爭本票等影本為證（見108
    年度司拍字第675號卷第4頁至第10頁），為形式上審查後，
    合於聲請之法定要件，即應准許，因而維持原法院司法事務
    官所為准予拍賣抵押物之裁定，駁回再抗告人之抗告，經核
    於法並無違誤。再抗告意旨爭執本件抵押權未屆清償期，且
    系爭抵押權所擔保之債權範圍僅及已交付之3千萬元，該借
    款業因抵銷而消滅，況再抗告人尚有懲罰性違約金3千萬元
    得以抵扣等情，核均屬實體法律關係有爭執，揆諸前揭說明
    ，應另行提起訴訟以求解決。再抗告意旨執以指摘原裁定不
    當，聲明廢棄，非有理由。
三、據上論結，本件再抗告為無理由，爰裁定如主文。
中　　華　　民　　國　　109 　年　　9 　　月　　21　　日
                  民事第五庭   
                      審判長法  官  賴劍毅
                            法  官  楊雅清
                            法  官  洪純莉
正本係照原本作成。
不得抗告。
中　　華　　民　　國　　109 　年　　9 　　月　　21　　日
　　　　　　　　　　　　　  書記官  魏汝萍